【裁判字號】    95,交聲,817
【裁判日期】    951004
【裁判案由】    聲明異議
【裁判全文】
臺灣彰化地方法院交通事件裁定        95年度交聲字第817號
原處分機關  交通部公路總局臺中區監理所彰化監理站
異  議  人  甲○○男  33歲.
即受處分人
上列異議人即受處分人因違反道路交通管理處罰條例案件，對交
通部公路總局臺中區監理所彰化監理站95年8月22日彰監四字第
裁64－I00000000號裁決書不服，聲明異議（原舉發案號：彰化
縣警察局彰警交字第I00000000號舉發違反道路交通管理事件通
知單），本院裁定如下：
    主  文
原處分撤銷。
甲○○不罰。
    理  由
一、按「汽車駕駛人飲用酒類後其吐氣所含酒精濃度超過每公升
    0.25毫克以上不得駕車」、「汽車駕駛人，駕駛汽車經測試
    檢定酒精濃度超過規定標準者，處新臺幣一萬五千元以上六
    萬元以下罰鍰，並當場移置保管該汽車及吊扣其駕駛執照一
    年。」為道路交通安全規則第114條第2款及道路交通管理處
    罰條例第35條第1項第1款所明定。另按交通法庭認為聲明異
    議有理由或聲明異議雖無理由而原處分不當或違法者，應以
    裁定將原處分經聲明異議部分撤銷，並自為裁定，此道路交
    通案件處理辦法第20條前段亦有明定。
二、聲明異議意旨略以：受處分人並無駕駛本案違規車輛酒後駕
    車行為，是其弟弟（李東恆）酒後駕車並冒用受處分人個人
    資料，爰依法聲明異議，請求撤銷原處分。
三、經查：受處分人於民國95年7月21日22時00分駕駛車牌號碼
    ZZ─7019自用租賃小客車，於彰化縣二林鎮○○路經警攔檢
    並測得其呼氣酒精濃度達每公升0.36毫克，因而依法開單舉
    發，經原處分機關依道路交通管理處罰條例第35條第1項第
    1款之規定，裁處罰鍰新臺幣19500元，並吊扣駕駛執照12個
    月，此有彰化縣警察局彰警交字第I00000000號舉發違反道
    路交通管理事件通知單一紙在卷可稽。惟受處分人堅決否認
    有上揭違規行為，辯稱：係其弟弟（李東恆）酒後駕車並冒
    用受處分人個人資料，伊未有前揭違規事實等語。依本件舉
    發員警蘇啟華製作之彰化縣警察局彰警交字第I00000000號
    舉發違反道路交通管理事件通知單上收受通知人簽名欄及酒
    精測試器測試結果單之簽名，與受處分人於95年8月22日聲
    明異議狀及本院於95年9月21日審理時受處分人當庭所為之
    簽名，以肉眼觀察比對結果發現，簽名字型、筆劃順序均顯
    不相同；且經證人李東恆到庭證稱，「罰單是我簽名的，車
    子也是我開的，我用我哥哥的名義簽名的」，此有上開舉發
    違反道路交通管理事件通知單、酒精測試器測試結果單、聲
    明異議狀、本院95年9月21日訊問筆錄附卷可稽，是當日駕
    駛車牌號碼ZZ─7019自用租賃小客車而有違反道路交通管理
    處罰條例行為，經警當場製單舉發之人是否確為受處分人，
    已非無疑，受處分人辯稱其遭李東恆冒簽等情應堪信為真實
    。綜上，既無足夠證據證明受處分人即為本件違規之駕駛人
    ，前開舉發內容即有違誤，原處分機關據引對受處分人所為
    之處分，難謂允當，自應由本院將原處分撤銷，改諭知受處
    分人甲○○不罰，以資適法。
四、至於本件是否係因李東恆故意冒用受處分人之身分及簽名所
    致，既有部分事證顯示可疑，即宜再予詳查，而將冒名偽造
    署押或偽造文書部分另函移請臺灣彰化地方法院檢察署偵辦
    ，併予敘明。
據上論斷，應依道路交通案件處理辦法第20條前段，裁定如主文
。
中    華    民    國    95    年    10    月  4    日
                        臺灣彰化地方法院交通法庭
                                法  官  姚銘鴻
以上正本證明與原本無異。
如不服本裁定，應於裁定送達後5日內向本院提出抗告狀（須附
繕本）。
中    華    民    國    95    年    10    月    4     日
                                書記官  謝志鑫


司法院資訊處製作；財團法人民間司法改革基金會備份。
